# 请教陈老师关于大额应收票据质押银行另开小额票据的会计处理

提问人：lancelotju 时间：2012-04-05 14:24:55
1. 公司将大额应收票据质押银行 拆零开具小额票据的会计处理方法 期末资产负债表应收票据和应付票据同时挂账呢 还是做短期借款处理?
2. 公司A向B采购原材料 A先向关联方C开具应付票据 C回头背书给A 然后A再背书给B以支付货款 请教陈老师这样的做法是否合规A出于何种目的要在该笔票据支付中引入关联方C?

回答人：chenyiwei
1 、个人建议分别挂账应收和应付票据，因为交易形式上采用了应付票据的形式。 2 、在实务中没有遇到过，请有这方面实务经验的网友协助，谢谢！

提问人：hrtsex 时间：2017-04-13 10:30:05
陈版，当质押的应收票据到期，是否要将“应收票据”转入“其他货币资金”？

回答人：chenyiwei
不需要，票据兑现时才确认货币资金。